

Sobre mí

Disfruto de aprender sobre programación en mi tiempo libre. Actualmente busco empezar a dedicarme a ello de manera profesional en una empresa. Mi objetivo es poder adquirir experiencia como programadora durante mi formación universitaria.

Datos personales

DNI: 40.396.681 Edad: 22 años

Fecha de nacimiento:

02/06/1997

Domicilio: Miró 320 - 2°B

(C.A.B.A.)

Nacionalidad: argentina Estado civil: soltera

Contacto

Teléfono: 11-4178-2992 Correo electrónico: aguscoppe@gmail.com

MARÍA AGUSTINA COPPE

Estudiante IT y traductora científico literaria

Experiencia profesional

Secretaria part-time en estudio jurídico

(2019 - presente)

- Tareas administrativas

Profesora particular de inglés

(2015 - presente)

- Clases particulares con alumnos de nivel primario

Formación académica

Tecnicatura Universitaria en Desarrollo de Software (2020 - presente)

- Estudios en curso - Universidad Argentina de la Empresa (UADE)

Traductorado Científico Literario en Inglés

(2015 - 2019)

- Estudios finalizados - Universidad del Salvador (USAL)

Bachiller (2010 - 2014)

- Estudios finalizados - Instituto Educativo Modelo (IEM)

Habilidades técnicas

- Microsoft Excel
- JavaScript
- CSS
- HTML
- Adobe Photoshop

Proyectos

- Portfolio web (estático): https://aguscoppe.github.io/
- Word scramble
- Hangman